臺灣臺南地方法院新市簡易庭小額民事判決
110年度新小字第833號  
原      告  晨旭企業管理顧問股份有限公司

法定代理人  陳宇君  


訴訟代理人  邱偉智  
被      告  王珮蓁  

上列當事人間請求給付電信費事件，經本院於中華民國110年11
月24日辯論終結，判決如下：
    主  文
原告之訴駁回。
訴訟費用新臺幣1,000元由原告負擔。
    事實及理由
一、原告起訴主張：
　㈠被告前向遠傳電信股份有限公司(下稱遠傳電信公司)租用行
    動電信門號，持有門號0000000000(客戶帳號0000000000)消
    費使用，截至帳單逾期日止共積欠新臺幣(下同)53,131元之
    金額迄未清償。遠傳電信公司已於民國109年12月10日將其
    對於被告之電信費債權讓與原告，並依民法第297條規定通
    知被告，故本件債權已合法移轉，為此提起本件訴訟。
　㈡本件請求金額53,131元，5,049元是電信費，期間從107年1月
    27日起至同年5月26日；48,082元是小額付費，是用戶在手
    機購買遊戲點數等小額付費費用，列帳期間同上，小額付費
    部分被告最後一筆消費是107年3月4日。依約定4月份的帳單
    會核計費用及寄出，消費者依照約定應該在107年4月26日繳
    款。48,082元都是手機消費，所以沒有加計利息。　　　
　㈢關於被告抗辯解約時帳款連同違約金已給付近10萬元，但是
    在遠傳電信公司電腦系統還是這些，並沒有清償紀錄。至於
    時效抗辯，依109年度豐小字第743號判決，認為資費補助款
    的時效是2年，請求之5,049元電信費是否罹於時效，尊重法
    院的判決。48,082元部分，意見同上，但是如果依照損害賠
    償額預定性質之違約金，時效為15年。
　㈣聲明：被告應給付原告53,131元，及自109年12月10日起至清
    償日止，按年息百分之5計算之利息。　
二、被告答辯略以：
　㈠我有向遠傳電信公司申辦，但是不清楚聲請人請求的金額為
    何。當時合約到期，為了取消門號有辦解約，解約的時候遠
    傳電信公司跟我說會有幾百塊的違約金。我記得當時解約連
    同違約金總共繳了快十萬元，已經過這麼久，我沒有留相關
    資料，當時是直接到門市以現金繳付。因為有搬過家，我回
    去有找過帳單但是找不到。我在107年至109年都沒有收到遠
    傳電信的繳費通知，如果我真的沒有繳為什麼遠傳電信公司
    都沒有通知，我不同意原告的請求。
  ㈡我要主張時效抗辯。　　 
三、原告上開主張之事實，業據提出續約服務申請書、107年5月
    電信費繳款通知、107年5月小額代收服務繳款通知、債權讓
    與證明書及債權讓與通知書(含回執)各乙紙為證。被告不否
    認向遠傳電信公司申辦電信服務及知悉債權讓與之事實，但
    辯稱：解約時已繳付近10萬元，且107年至109年間遠傳電信
    公司都未向伊催討，要主張時效抗辯等語。是本件爭執事項
    厥為：被告解約時是否已繳付本件積欠之電信費？如否，本
    件原告之請求權是否已罹於時效？經查：
　㈠被告解約時是否已繳付本件積欠之電信費：
  ⒈按當事人主張有利於己之事實者，就其事實有舉證之責任。
    此為民事訴訟法第277條舉證責任分配之原則。本件原告主
    張被告積欠電信費帳款53,131元，被告則抗辯解約時已繳付
    近10萬元，並未積欠債務，依上開據證責任分配原則，原告
    對於被告消費之事實，負舉證責任，而被告對於繳款之事實
    ，亦負有舉證之責。
　⒉本件原告主張被告積欠電信費之事實，除起訴時提出二紙繳
    款通知為證外，訴訟中尚補正相關消費明細在案。經被告與
    原告核對後，被告亦未否認門號消費之事實，應可採信為真
    實。
　⒊雖被告抗辯解約時已繳付本件積欠之電信費，但並未提出相
    關繳款事證供本院審酌。茲據原告陳稱：遠傳電信公司之電
    腦系統，並無該筆清償紀錄等語。再經本院詢問繳款相關細
    節，被告陳稱：已經過這麼久，沒有留相關資料，當時是直
    接到門市以現金繳付。因為有搬過家，我回去有找過帳單但
    是找不到。不記得繳款門市的地點等語。足見，被告辯稱繳
    款之事實，除片面陳述外，並無其他相關事證可佐，難以憑
    採。　　
　㈡被告主張時效抗辯是否可採：
  ⒈按商人所供給之商品及產物之代價，請求權因二年間不行使
    而消滅，此為民法第127條第8款所明定。而電信業者既以提
    供行動通信網路系統發送、接收、傳遞電磁波之方式，供其
    用戶發送、傳輸或接收符號、信號、文字、影像、聲音、網
    路訊號，並基此向其用戶按月收取通話費、上網費、月租費
    ，該行動通信網路系統自屬電信業者營業上供給之「商品」
    ，且現今社會行動通信業務蓬勃發展，此類債權應有從速促
    其確定之必要性，應認電信業者所提供予用戶之行動通話網
    路系統，亦為民法第127條第8款所稱之「商品」，有2年短
    期時效之適用。　　
　⒉本件原告自遠傳電信公司受讓之電信費債權共計二筆，經被
    告提出時效抗辯後，5,017元為電信費，應適用二年短期時
    效，為原告所不爭執；48,082元小額代收服務費，則據原告
    陳稱係被告於網路購買遊戲點數等之消費，如果依照損害賠
    償額預定性質之違約金，時效為15年云云。但查，依原告提
    供之交易明細，小額代收費用係被告使用門號向遠傳電信公
    司合作商家購買之遊戲點數或小額商品，商家透過該門號及
    授權交易商品予被告，並轉向電信公司請領款項，被告依帳
    單通知繳款，無需向商家繳付任何款項，故小額代收代付服
    務費用顯為遠傳電信以行動通訊網路系統提供消費者與店家
    間商品交易之服務平台，亦屬民法第127條第8款所稱之「商
    品」服務，而與違約金無關，仍應適用2年短期時效。
　⒊承上所述，本件原告請求之5,017元電信費及48,082元小額代
    收服務費，均為電信費，適用民法第127條第8款之2年短期
    時效。茲依原告提出之繳款通知，繳款截止日為107年4月26
    日，原告或其前手自翌日起已可行使請求權，時效至109年4
    月26日屆至，惟原告遲至110年8月25日始向本院請求，復未
    主張有其他中斷時效之事由，本件受讓之電信費債權請求權
    已罹於時效，是被告提出時效抗辯，拒絕給付，於法自屬有
    據。　　　
　㈢綜上調查，本件原告依據電信服務契約關係，請求被告給付
    積欠之電信費53,131元及遲延利息，固然有據。但因電信費
    請求權應適用二年之短期時效，原告於110年8月25日始向本
    院請求，業已罹於時效，並據被告提出時效抗辯，拒絕給付
    。從而，本件原告請求被告給付電信費53,131元，及自109
    年12月10日起至清償日止，按法定利率百分之5計算之遲延
    利息，為無理由，不予准許。
四、結論：本件原告之訴為無理由，依民事訴訟法第436之23、
    第436第2項、第78條、第436之19，判如主文。
中　　華　　民　　國　　110 　年　　12　　月　　 8　　日
                 臺灣臺南地方法院新市簡易庭
                                 法  官　許蕙蘭
　　　　　　　　　　　　　　
以上正本係照原本作成。
如不服本判決，應於送達後20日內，向本院提出上訴狀並表明上
訴理由，如於本判決宣示後送達前提起上訴者，應於判決送達後
20日內補提上訴理由書（須附繕本）。
對於小額程序之第一審判決之上訴，非以其違背法令之理由，不
得為之。且上訴狀內應記載表明（一）原判決所違背之法令及其
具體內容。（二）依訴訟資料可認為原判決有違背法令之具體事
實者。
中　　華　　民　　國　　110 　年　　12　　月　　 8　　日
　　　　　　　　　　　　　　　　　書記官　徐毓羚